---
title: "Model_regresji_log"
---

```{r}
library(readxl)
library(data.table)
```

```{r}
dane <- read_excel("data/baza.xlsx")
head(dane)
```

## Usuwanie wierszy z pustymi wartościami

Usuwanie pustych wartości z kolumny agea i health, gndr

```{r}
dane <- subset(dane,!agea %in% c(999) & !is.na(agea))
print(unique(dane$agea))

dane <- subset(dane,!health %in% c(7,8,9) & !is.na(health))
print(unique(dane$health))

dane <- subset(dane,!gndr %in% c(9) & !is.na(gndr))
print(unique(dane$gndr))
```

Usuwanie pustych wartości z reszty kolumn

```{r}
for(i in c("happy","cntry","sclmeet", "inprdsc","stfeco", "stfgov","stfdem","stfedu","stfhlth","gndr","marsts","nbthcld","hinctnta")){
  dane <- subset(dane,!get(i) %in% c(66,77,88,99) & !is.na(get(i)))
}
print(unique(dane$happy))
```

## Agregowanie danych jakościowych

Zamieniam wartości z kolumny happy na 0/1

1 -- szczęsliwy (8-10)

0 -- nieszczęśliwy (0-7)

```{r}
  dane$happy <- ifelse(dane$happy <= 7,0,1)
  print(unique(dane$happy))
```

How often socially meet with friends, relatives or colleagues

0- rzadko (1-4)

1- często (5-7)

```{r}
dane$sclmeet <- ifelse(dane$sclmeet <= 4,0,1)
print(unique(dane$sclmeet))
```

How satisfied with present state of economy in country

        0-7 niezadowolony

        8-10 zadowolony

```{r}
dane$stfeco <- ifelse(dane$stfeco <= 7,0,1)
print(unique(dane$stfeco))
```

How satisfied with the national government

        0-7 niezadowolony

        8-10 zadowolony

```{r}
dane$stfgov <- ifelse(dane$stfgov <= 7,0,1)
print(unique(dane$stfgov))
```

How satisfied with the way democracy works in country

        0-7 niezadowolony

        8-10 zadowolony

```{r}
dane$stfdem <- ifelse(dane$stfdem <= 7,0,1)
print(unique(dane$stfdem))
```

State of education in country nowadays

        0-7 zły

        8-10 dobry

```{r}
dane$stfedu <- ifelse(dane$stfedu <= 7,0,1)
print(unique(dane$stfedu))
```

State of health services in country nowadays

        0-7 zły

        8-10 dobry

```{r}
dane$stfhlth <- ifelse(dane$stfhlth <= 7,0,1)
print(unique(dane$stfhlth))
```

Subjective general health - zagregować

        1-2 dobre

        3-5 złe

```{r}
dane$health <- ifelse(dane$health <= 2,1,0)
print(unique(dane$health))
```

Legal marital status

        1-2 w związku

        3-6 samotni

```{r}
dane$marsts <- ifelse(dane$marsts <= 2,1,0)
print(unique(dane$marsts))
```

```{r}
str(dane)
```

Aby zbudować model regresji logistycznej wykorzystuję funkcję glm - generalized linear model

```{r}
reg_log <- glm(happy ~ cntry + sclmeet + inprdsc + health + stfeco + stfgov + stfdem + stfedu + stfhlth + gndr + agea + marsts + nbthcld  + hinctnta, data = dane, family = "binomial")
summary(reg_log)
```

estimate - współczynniki

std. error - błędy standardowe

z value - statystyka walda (błąd standardowy / współczynnik)

Pr(\>\|z\|) - p-value

```{r}
library(broom)
tidy(reg_log)
View(reg_log)
```

```{r}
augment(reg_log)
```

## Obliczamy eksponenty wartości współczynników

```{r}
print(coef(reg_log))
```

```{r}
exp_coef <- exp(coef(reg_log))
print(exp_coef)
```

```{r}
reg_log_df <- tidy(reg_log$coefficients)
reg_log_df$'Exp(B)' <- exp(reg_log_df$x)
View(reg_log_df)
```
